
\vspace{1.8em}
\begin{minipage}{\textwidth}
\stepcounter{mallinumber}
\textbf{Tüüpsõnamall \arabic{mallinumber}\,\vadja{kahõsa}}\\

\begin{sideways}
\begin{tabular}{l l}
muutvormimall & tunnused \\
\hline
\underline{kahõs}\,+\,a & \textsc{ sg nom } \\
\underline{kahõs}\,+\,sõmõ & \textsc{ sg gen } \\
\underline{kahõs}\,+\,sõma & \textsc{ sg par } \\
\underline{kahõs}\,+\,sõmasõ & \textsc{ sg ill } \\
\underline{kahõs}\,+\,sõmaz & \textsc{ sg ine } \\
\underline{kahõs}\,+\,sõmass & \textsc{ sg ela } \\
\underline{kahõs}\,+\,sõmallõ & \textsc{ sg all } \\
\underline{kahõs}\,+\,sõmall & \textsc{ sg ade } \\
\underline{kahõs}\,+\,sõmalt & \textsc{ sg abl } \\
\underline{kahõs}\,+\,sõmassi & \textsc{ sg tra } \\
\underline{kahõs}\,+\,sõmassaa & \textsc{ sg ter } \\
\underline{kahõs}\,+\,sõmaka & \textsc{ sg com } \\
\underline{kahõs}\,+\,sõmad & \textsc{ pl nom } \\
\underline{kahõs}\,+\,sõmijõ & \textsc{ pl gen } \\
\underline{kahõs}\,+\,sõmiit & \textsc{ pl par } \\
\underline{kahõs}\,+\,sõmiisõ & \textsc{ pl ill } \\
\underline{kahõs}\,+\,sõmiiz & \textsc{ pl ine } \\
\underline{kahõs}\,+\,sõmiiss & \textsc{ pl ela } \\
\underline{kahõs}\,+\,sõmiillõ & \textsc{ pl all } \\
\underline{kahõs}\,+\,sõmiill & \textsc{ pl ade } \\
\underline{kahõs}\,+\,sõmiilt & \textsc{ pl abl } \\
\underline{kahõs}\,+\,sõmiissi & \textsc{ pl tra } \\
\underline{kahõs}\,+\,sõmiissaa & \textsc{ pl ter } \\
\underline{kahõs}\,+\,sõmijka & \textsc{ pl com } \\
\end{tabular}
\end{sideways}
\captionof{table}{Tüüpsõna \arabic{mallinumber}\,\textit{kahõsa} ekstraheeritud muutvormimallid.}
\label{tab:tüüpsõnamall-kahõsa}

\end{minipage}

 
\vspace{1em}
\noindent Tüüpsõna ei hõlma teisi lekseeme vormi\-sõnastikus.
